臺灣宜蘭地方法院刑事判決　　　　　　　　　　　　　　九十一年度訴字第一五號
　　公　訴　人　臺灣宜蘭地方法院檢察署檢察官
　　被　　　告　丁○○
右列被告因竊盜案件，經檢察官提起公訴（九十年度偵字第三六三九號），本院判決
如左：
    主  文
本件公訴不受理。
    理  由
一、公訴意旨略以：被告丁○○因業無，乃意圖為自己不法之所有，於民國九十年十
    一月二十八日下午三時許，磚頭打破宜蘭縣五結鄉河路六十六之十二號之玻璃窗
    戶，再以鐵鎚打破停置屋內之車號Ｔ九－０八一五號自用小客車車窗，竊取甲○
    ○所有之行車執照一枚、汽車蠟二瓶。於九十年十二月三日上午九時四十分許，
    在宜蘭縣五結鄉○○路六十八號前，見丙○○所有之小貨車車門未關，竊取車上
    汽車防盜器一只。於九十年十二月四日下午五時三十分許，在宜蘭縣五結鄉○○
    ○路八十九巷內果園旁，見乙○○所有車號ＩＰ－四二五七號自用小客車鎖匙未
    取下，發動該車竊為己有，並將車內之行動電話一支據為己有，並以竊盜為常業
    。因認被告之所為，係犯刑法第三百二十二條常業竊盜罪等語。
二、按已經提起公訴之案件，在同一法院重新起訴者，應諭知不受理之判決，刑事訴
    訟法第三百零三條第二款定有明文。
三、訊據被告丁○○固坦承確於右揭時、地，竊取被害人財物三次，惟堅詞否認係以
    竊盜為常業，辯稱：九十年十一月、十二月間，伊為板模工人，並未以竊盜為業
    等語。經查，被告行竊三次，共竊得行車執照一枚、汽車蠟二瓶、汽車防盜器一
    只、自用小客車一部、行動電話一支，竊得價值並非甚鉅，且其中二次竊盜均係
    見車輛未鎖之際竊取，有被害人丙○○、乙○○於警訊中證述明確，其遇便行竊
    雖有三次，究與恃為生活之情形不同，被告所辯堪信為真實，公訴人認係犯刑法
    第三百二十二條之常業竊盜罪，尚有未洽，而應論以刑法第三百二十條第一項之
    竊盜罪，並依刑法第五十六條論以連續犯。又查，本件起訴之犯罪時間係自九十
    年十一月二十八日起至九十年十二月四日下午五時三十分止三次竊行，經核與本
    院九十一年度訴字第三號被告竊盜一案之事實，即自八十九年十月十七日起至九
    十年十二月三十一日止各次竊行，均時間緊接，犯罪構成要件相同，顯係出於概
    括之犯意反覆為之，有連續犯裁判上一罪之關係，屬同一案件；而本院九十一年
    度訴字第三號一案，業經臺灣宜蘭地方法院檢察署檢察官於九十年十二月二十四
    日向本院起訴，並經本院於九十一年一月三十一日判決在案（尚未確定），有被
    告之臺灣高等法院被告全國前案紀錄表、九十一年度訴字第三號判決書各一紙附
    卷可稽。公訴人於九十一年一月三日就同一案件，向本院重行起訴，依照上開說
    明，應諭知不受理之判決。
據上論斷，應依刑事訴訟法第三百零三條第二款，判決如主文。
本案經檢察官林慧到庭執行職務。
中      華      民      國      九十一      年   二    月       四      日
                                    臺灣宜蘭地方法院刑事第二庭
                                            法  官  郭  淑  珍
右正本證明與原本無異。
如不服本判決，應於判決送達後十日內向本院提出上訴狀( 應附繕本 )。
                                            書記官  李  明  威
中      華      民      國      九十一      年   二    月       五      日
